# 非全资同一控制收购下被收购公司原有商誉在合并报表中的金额

提问人：一云 时间：2022-11-16 20:37:55
陈老师： B公司收购其母公司A下面的全资子公司C 的51%股权，C成为B的子公司，属于同控合并。 C最早是A公司非同控收购来的，当初收购时产生商誉 100 万。那么，在本次B公司收购了C公司51%股权后，B公司合并报表中应确认多少金额的商誉呢？ 是 100 万还是 51 万呢？理由？
一云

回答人：chenyiwei
虽然本次B收购C的股权比例为51%，但应将A合并报表中原收购C时形成的商誉 100 万元完整下推，而不应只确认 51 万。其原因是：在收购方（A）的合并报表层面，商誉也是属于被收购方（C）的一项资产。故在B同一控制下收购C后，该 100 万商誉应和C的其他资产一样，按其在A的合并报表层面的账面价值完整下推至B。